## **Исследование сетевых параметров публичных DNS серверов.**  
 ------------------------------------------------------------------------
 
### **Цель работы**  
 ------------------------------------------------------------------------  
 
Собрать информацию о топ 15 доменах из категории Hacking   


### **Используемое ПО**  
 ------------------------------------------------------------------------  
 
1. Debian 
2. Rstudio IDE - отчет
3. nmap
4. dig
5. whois
6. whatweb  


### **Собираемые данные**
 ------------------------------------------------------------------------  
 
1. Домен
2. IP
3. IP Netblock
3. Страна, город
4. Адрес
5. Телефон
6. Хостинг (при наличии)
7. Открытые порты
8. Используемые web-технологии на сайте

### **Варианты решения задачи**
 ------------------------------------------------------------------------  
 
1. Собрать информацию вручную с помощью веб-браузера, инструментов whois, dig, nmap и т.д.
2. Использоавть интегрированные инструменты такие как SpiderFoot, Maltego CE, Datasploit, Recon-ng
3. Самостоятельно разработать (для образовательных целей) автоматизированное решение для сбора информации.

В данной работе используется третий вариант решения задачи.


```{r, cash=TRUE}
library(tidyverse)
get_sum_df <- function(company_url) {
  country_state <- NA
  dig <- system2('dig', company_url, stdout = TRUE)
  ip <- dig %>%
    grep(pattern = company_url, value = TRUE) %>%
    str_extract(pattern = "\\b(?:[0-9]{1,3}\\.){3}[0-9]{1,3}\\b")
  ip <- ip[!is.na(ip)]
  
  whois <- system2('whois', ip[1], stdout = TRUE)
  phones <- whois %>%
    grep(pattern = "Phone", value = TRUE, ignore.case = TRUE) %>%
    str_squish() %>%
    str_split(pattern = " ") %>%
    data.table::transpose() %>%
    .[[2]] %>%
    unique() %>%
    str_c(collapse = " ")
  
  netblock <- whois %>%
    grep(pattern = "CIDR", value = TRUE, ignore.case = TRUE) %>%
    str_squish() %>%
    str_split(pattern = " ", simplify = TRUE) %>%
    .[-1] %>%
    str_c(collapse = " ")
  
  country <- whois %>%
    grep(pattern = "Country",
         value = TRUE,
         ignore.case = TRUE) %>%
    str_squish() %>%
    str_split(pattern = " ", simplify = TRUE) %>%
    .[-1]
  
  country_state <- whois %>%
    grep(pattern = "State",
         value = TRUE,
         ignore.case = TRUE) %>%
    str_squish() %>%
    str_split(pattern = " ", simplify = TRUE) %>%
    .[-1]
  if(length(country_state)==0) country_state <- NA
  
  address <- whois %>%
    grep(pattern = "address",
         value = TRUE,
         ignore.case = TRUE) %>%
    str_squish() %>%
    str_split(pattern = " ", simplify = TRUE) %>%
    .[-1] %>%
    str_c(collapse = " ")
  
  hosting <- whois %>%
    grep(pattern = "Hosting",
         value = TRUE,
         ignore.case = TRUE) %>%
    str_squish() %>%
    str_split(pattern = " ")
  hosting <- lapply(hosting, collapse = " ", str_c) %>%
    str_c(collapse = " ")
  
  nmap <-
    system2('nmap',
            args = c('-p', '22,21,80,443', ip[1]),
            stdout = TRUE)
  ports <- nmap %>%
    grep(pattern = "open",
         value = TRUE,
         ignore.case = TRUE) %>%
    str_squish() %>%
    str_split(pattern = " ") %>%
    data.table::transpose() %>%
    .[[1]] %>%
    str_c(collapse = " ")
  ip <- str_c(ip,collapse = ' ')

  company_sum <-
    data.frame(
      csum = c(
        company_url,
        ip,
        netblock,
        country,
        country_state,
        address,
        phones,
        hosting,
        ports
      ),
      row.names = c(
        'company_url',
        'ip',
        'netblock',
        'country',
        'country_state',
        'address',
        'phones',
        'hosting',
        'ports'
      )
    )
  company_sum
  
}
urls <- c("Hackaday.com", "Hackforums.net", "Offensive-security.com", "Exploit-db.com", "Makezine.com", "Blackhat.com", "Iacr.org", "Hakin9.org", "Fulldisclosure.org", "Thinkgeek.com", "Defcon.org", "Sectools.org", "Wigle.net", "Spacerogue.net", 	
"Freedom-to-tinker.com")
dfs <- lapply(urls, get_sum_df) # применение полученной функции к вектору, на выходе функции - список из одноколоночных датафреймов
result <- bind_cols(dfs) # объединение в один датафрейм

# задаем названия строк
row.names(result) <- c(
        'company_url',
        'ip',
        'netblock',
        'country',
        'country_state',
        'address',
        'phones',
        'hosting',
        'ports'
      )
# задаем названия столбцов из первой строки полученного датафрейма (предварительно переведя в тип character)
colnames(result) <- map(result[1,],as.character) %>% unlist()
# удалим теперь первую строку таблицы - она дублирует названия столбцов
result <- result[-1,]
# Выводим таблицу
knitr::kable(result)  
```

**Используемые web-технологии на сайте**  
Выполним с помощью библиотеки rappalyzer. 

```{r cache=TRUE}
library(rappalyzer)
rappalyze("Hackaday.com")
rappalyze("Hackforums.net")
rappalyze("Offensive-security.com")
rappalyze("Exploit-db.com")
rappalyze("Makezine.com")
rappalyze("Blackhat.com")
rappalyze("Iacr.org")
rappalyze("Hakin9.org")
rappalyze("Fulldisclosure.org")
rappalyze("Thinkgeek.com")
rappalyze("Defcon.org")
rappalyze("Sectools.org")
rappalyze("Wigle.net")
rappalyze("Spacerogue.net")
rappalyze("Freedom-to-tinker.com")
```

### **Оценка результатов**
 ------------------------------------------------------------------------  
 
 
В результате выполнения задачи, нами было получено достаточно универсальное решение по сбору информации о доменах.

### **Вывод**
 ------------------------------------------------------------------------  
 
Мы научились автоматизированно собирать информацию о доменах. И увидили на практике, на сколько это ускоряет процесс поиска. 
